【裁判字號】    91,簡上,59
【裁判日期】    920310
【裁判案由】    損害賠償
【裁判全文】
臺灣花蓮地方法院民事判決  九十一年度簡上字第五九號
    上  訴  人  乙○○
    被 上訴 人  丙○○
    訴訟代理人  甲○○
右當事人間請求損害賠償事件，上訴人對於中華民國九十一年十月十五日本院花蓮簡
易庭九十一年度花簡字第一九八號第一審判決提起上訴，本院判決如左：
    主  文
上訴駁回。
第二審訴訟費用由上訴人負擔。
    事  實
甲、上訴人方面：
  一、聲明：原判決廢棄，被上訴人應給付上訴人新台幣（下同）二十萬元。
  二、陳述：除與原審判決書所載者相同茲予引用外，補稱：
  （一）被上訴人於租約到期，不願意搬走，利用糾紛充當打手毆打上訴人，且以陳
        長鴻為偽證。
  （二）於民國八十六年八月二十九日，被上訴人打上訴人後，上訴人經過長時間的
        治療，至今仍有耳鳴。
  （三）依刑事訴訟法第四百八十七條及第四百八十八條之規定，上訴人並未逾越程
        序時效。
  （四）上訴人在八十八年、八十九年曾至地檢署提出告訴，並在九十年度花簡字第
        三四二號刑事庭口頭提出附帶民事賠償。
  （五）事發後，上訴人即提出刑事告訴，到九十年才判決，並無消滅時效之問題，
        上訴人於九十一年五月十七日才提出損害賠償訴訟，但之前曾口頭請求過。
  （六）請求醫療費用三萬元，精神慰撫金十七萬元。
  （七）八十六年事發後，上訴人先去仁和中醫診所和其他小診所看診，之後才轉到
        花蓮醫院及慈濟醫院。
  三、證據：除援用原審所提出之證據外，並提出本院九十一年度花簡字第一九八號
      簡易庭宣示判決筆錄、臺灣花蓮地方法院檢察署八十六年度偵字第三七三七號
      及八十七年度偵字第七一三號檢察官不起訴處分書影本各乙份為證。
乙、被上訴人方面：
  一、聲明：如主文所示。
  二、陳述：除與原審判決書所載者相同茲予引用外，補稱：
  （一）八十六年八月二十九日，雙方只有拉扯，被上訴人並未打上訴人，刑事判決
        業已確定，上訴人耳鳴並非被上訴人打所造成，且耳鳴是在事發後十三個月
        才去就診，而事情經過那麼久，不應該起訴請求。
  （二）上訴人所述事實均不實在。
三、證據：援用原審所提出之證據。
    理  由
一、上訴人即原告起訴主張被上訴人即被告於八十六年八月二十九日毆打上訴人，致
    其受有兩耳重聽、右耳聽力受損之傷害，爰依侵權行為之法則請求被告給付醫藥
    費三萬元及精神上損害賠償十七萬元。被上訴人即被告對於在上開時地毆打上訴
    人乙節並不爭執，惟以：事發至今已久，上訴人應不得再行使請求權等語資為抗
    辯。
二、本件上訴人主張其於八十六年八月二十九日遭被上訴人毆打成傷之事實，為被上
    訴人所不爭，並有本院九十年度花簡字第三四二號、九十年度簡上字第五九號刑
    事判決各一份在卷可參，並經本院調閱前開卷宗查閱屬實，是上開事實應堪信為
    真實。茲依診斷書之記載被上訴人毆打上訴人，上訴人僅受有頭暈右臉擦傷０點
    五×０點二公分、０點三×０點二公分、一×０點二公分、右上肢瘀血五×二公
    分、二×一公分之傷害，並未有耳鳴，此有台灣省立花蓮醫院診斷證明書乙紙在
    卷可稽（詳見台灣花蓮地方法院檢察署八十六年度偵字第三五五一號妨害自由等
    偵查卷宗）。上訴人雖另提出診斷日期分別為八十六年十一月二十五日、八十七
    年十月二十、二十三、二十九日、八十七年十一月十七日等之診斷書（詳見本院
    九十一年度花簡字第一九八號卷第四十二頁至第四十五頁），以資證明有關被上
    訴人之毆打致受有耳鳴傷害乙節，然依上訴人所提之上開證據可知該耳鳴最早係
    於八十六年十一月二十五日發生，與上開被上訴人為傷害行為之時間即八十六年
    八月二十九日相隔甚鉅，況上訴人亦未能舉證以實其說，殊難認該耳鳴與被上訴
    人之傷害行為有相當因果關係。再按因侵權行為所生之損害賠償請求權，自請求
    權人知有損害及賠償義務人時起，二年間不行使而消滅；時效完成後，債務人得
    拒絕給付，又消滅時效自請求權得行使時起算，民法第一百九十七條第一項前段
    、第一百四十四條第一項、第一百二十八條前段分別定有明文。上訴人係於八十
    六年八月二十九日遭被上訴人毆打時，已知侵權行為人為被上訴人，又依前述診
    斷證明書之記載，上訴人至遲應於八十六年十一月二十五日知有耳鳴損害結果，
    揆諸前開法意，上訴人應自斯時起即得向被上訴人行使損害賠償請求權，卻遲至
    九十一年一月三十一日始提起訴訟向被上訴人請求損害賠償之事實，此有刑事附
    帶民事起訴狀一份可參，則被上訴人辯稱上訴人之請求權因時間經過，已不得再
    行使，應係提出時效抗辯之意，揆諸前揭規定，上訴人對被上訴人前開侵權行為
    損害賠償請求權已罹於時效，被上訴人拒絕給付，顯於法有據。至於上訴人雖另
    主張曾口頭請求云云，縱上訴人曾口頭請求，然未依民法第一百三十條於請求後
    六個月內起訴請求者，時效視為不中斷，況上訴人又未能舉證其實其說，是上開
    主張顯不足採。又刑事訴訟法第四百八十七條及第四百八十八條僅係附帶民事訴
    訟之程序規定，就相關請求權依據，悉依實體法規定，則上訴人主張其依該規定
    提起附帶民事訴訟，並未逾越時效云云，依前所述，上訴人提起附帶民事訴訟法
    雖合於程序上規定，然該請求權時效應依上開民法規定而罹於時效消滅，則上訴
    人前開主張亦於法不合，不足採信。從而，上訴人請求被上訴人賠償醫療費用三
    萬元及精神慰撫金十七萬元，即屬無據，不應准許。原審為上訴人敗訴之判決，
    理由雖不相同，結果並無不合，仍應予維持，上訴意旨求予廢棄改判，為無理由
    ，應予駁回。
三、據上論結，本件上訴為無理由，依民事訴訟法第四百三十六條之一第三項、第四
    百四十九條第一項、第七十八條，判決如主文。
中      華      民      國    九十二    年      三      月      十      日
                        臺灣花蓮地方法院民事庭
~B審判長法官  湯文章
~B法      官  郝燮戈
~B法      官  饒金鳳
右正本証明與原本無異。
不得上訴第三審（參見民事訴訟法第四百三十六條之二、第四百六十六條）。
~B法院書記官  吳金寶
中      華      民      國    九十二    年      三      月      十      日


司法院資訊處製作；財團法人民間司法改革基金會備份。
